# 求助各位老师审计计提的递延所得税资产是根据审计的金额计提还是税审的金额计提

提问人：cx1816 时间：2016-04-25 14:46:09
求问各位老师，最近在审计的时候有一个困惑， 假设企业 15 年审计的利润总额为-100万，但是税审的利润总额为-80万，我是应该按着审计的-100万的利润计提递延所得税资产还是应该按着税审的-80万计提？？？假如我按着审计的-100万计提了递延所得税资产，汇算清缴后认定的可弥补亏损是-80万的话，来年我还需要按着汇算清缴的结果对期初数进行调整么？？？
请教各位老师~~

回答人：chenyiwei
按税务上的可抵扣亏损（应纳税所得额负数）为基础计算。当然不能超出预计未来可弥补期间内预计可产生的应纳税所得额。